---
title: "jjmTools"
author: "SPRFMO's Scientific Committee"
date: "Thursday, August 28, 2014"
output: html_document
---
Paquete con herramientas para el análisis y obtención de resultados a partir de las salidas del Joint Jack Mackerel Model (JJM). Este paquete cuenta en la actualidad con dos funciones:

`readJJM`: Tomaa una ruta (la ruta de la carpeta **admb** dentro de la carpeta repositorio) y el nombre de un modelo o lista de modelos a evaluar. Devuelve un objeto de clase **jjm.output** (para un modelo único) o **jjm.lstOuts** (para una lista de modelos)

`diagnostics`: Toma un objeto de tipo **jjm.output** y genera gráficos a partir de los datos que este contenga. Internamente la función requiere de la existencia de los archivos de datos del modelo (.dat), de configuración (.ctl), de salidas para R (_R.rep) y de rendimiento (.yld). Devuelve una lista de gráficos de clase jjm.diag.

Por otro lado, y dado que se obtienen objetos de clases jjm.output, jjm.lstOuts y jjm.diag, el paquete contempla la definición de los métodos correspondientes para las funciones `print`, `summary` y `plot`.

El script de demostración *jjmTools.R* (dentro de la carpeta "demo") puede ser copiado y ejecutado directamente desde dentro de la carpeta **admb** (en el repositorio)

A continuación, se detallarán las funciones y salidas de las funciones de **jjmTools**:
Se inicia con la definición de parámetros:

**1.** Cargar el paquete usando el comando `require`. jjmTools tiene como paquetes dependientes a *lattice*, *PBSadmb* y *PBSmodelling*, por lo que es necesario instalarlos previamente para evitar posibles mensajes de error. Para cargar jjmTools basta con usar el siguiente comando:

`require(jjmTools)`

Si las dependencias han sido instaladas previamente, se mostrarán los siguientes resultados:

````{r}
require(jjmTools)
````

**2.** Directorio raíz de JJM, definido en un objeto (en el ejemplo `reposDir`). La función admite rutas relativas (respecto al directorio de trabajo en el que uno se encuentra) y absolutas (ruta completa del directorio raíz).

**3.** Nombre del modelo o lista de modelos a leer definidos en objetos (`modelName` y `compareList`, respectivamente).
```{r}
# Definir parámetros
# Path of JJM repository
reposDir    <- ""

# Name of a model
modelName <- "mod4.2"

# Names of models
compareList <- c("mod4.1", "mod4.2", "mod4.3", "mod4.4")
```

**4.** A continuación, se procederá a leer el modelo o lista de modelos indicados anteriormente:
`model <- readJJM(modelName)`
`lstModel <- readJJM(compareList)`

**5.** Una vez generados los objetos para un modelo simple (jjm.output) y una lista de modelos (lstOuts), se generará un objeto con los gráficos de diagnóstico (solo disponible para modelo simple) de la siguiente manera:

`diagPlots <- diagnostics(outputObject = model)`

**6.** A continuación, puede usarse la función `print` para los objetos creados, con lo que se obtendrá:

`print(model)`

````{r, echo = FALSE}
print(.model)
````

`print(lstModel)`

````{r, echo = FALSE}
print(.lstModel)
````

`print(diagPlots)`

````{r, echo = FALSE}
print(.diagPlots)
````

**7.** A continuación, puede usarse la función `summary` para los objetos creados, con lo que se obtendrá:

`summary(model)`

````{r, echo = FALSE}
summary(.model)
````

`summary(lstModel)`

````{r, echo = FALSE}
summary(.lstModel)
````

`summary(diagPlots)`

````{r, echo = FALSE}
summary(.diagPlots)
````

**8.** A continuación, puede usarse la función `plot` para los objetos creados. Para el ejemplo, se ploteará uno de los gráficos dentro del grupo de `fit`:

`plot(diagPlots$fit$summarySheet2)`

````{r, echo = FALSE}
plot(.diagPlots$fit$summarySheet2)
````